臺灣基隆地方法院交通事件裁定　　　　　　 93年度交聲字第286號
移送機關即
原處分機關　交通部公路總局台北區監理所基隆監理站
異　議　人
即受處分人　甲○○　男　39歲.
上列異議人即受處分人因違反道路交通管理處罰條例案件，對於
交通部公路總局台北區監理所基隆監理站中華民國93年11月15日
所為之處分（原處分案號：基監字第裁42－ACU070373 號），聲
明異議，本院裁定如下：
    主  文
異議駁回。
    理  由
一、原處分意旨略以：異議人即受處分人甲○○（下稱異議人）
    於民國93年5 月9 日晚間9 時42分，駕駛車牌號碼FT－733
    號營業一般大客車，在台北市○○路、興南街口處，因行經
    有燈光號誌管制之交岔路口闖紅燈（由西往東），為臺北市
    政府警察局南港分局執勤員警當場攔檢舉發，爰依道路交通
    管理處罰條例第53條規定，裁處異議人罰鍰新台幣（下同）
    5 千4 百元，並依同條例第63條第1 項第3 款之規定記違規
    點數3 點等語。
二、異議意旨略以：異議人駕駛之前揭營業一般大客車（即公車
    ）搭載乘客，行經台北市○○路○段與興南街口之紅綠燈時
    ，車頭在該號誌燈係綠燈時即已通過，待車尾通過時該號誌
    燈才轉換為紅燈，故異議人並未闖紅燈，詎異議人將該車緩
    慢滑行至第2 個紅綠燈處停車時，竟遭警以闖紅燈為由開立
    舉發單，異議人當場聲明異議，因員警表明有錄影帶為證，
    致異議人未留下目擊乘客之聯絡電話而將車駛離，嗣異議人
    前往警局要求查看錄影帶時，員警卻稱並無錄影帶可看，異
    議人深覺冤枉，為此聲明異議，請求撤銷原處分云云。
三、按「汽車（包括機器腳踏車）駕駛人，行經有燈光號誌管制
    之交叉路口闖紅燈者，處新台幣一千八百元以上至五千四百
    元以下罰鍰」、「汽車（包括機器腳踏車）駕駛人有左列各
    款所列條款之之一者，除依原條款處罰鍰外，並予記點．．
    ．三、有第四十三條、第五十三條或第五十四條情形之一者
    ，各記違規點數三點」，道路交通管理處罰條例第53條、第
    63 條 第1 項第3 款分別定有明文。
四、經查：
　(一)異議人於93年5 月9 日晚間9 時42分，駕駛前揭營業一般大
    客車，由台北往基隆方向，行經台北市○○路○段時，連續
    闖3 個紅綠燈，為警當場攔停舉發之事實，業據證人即舉發
    員警蕭聖訓到庭證述：「當時異議人是開福和客運的大客車
    （車牌號碼FT733 號）他是由西往東的方向行駛，是從台北
    往基隆方向（提出現場圖），我當時站在現場圖示FT733 號
    車輛的右邊的位置，我在執路檢勤務，看到異議人連續闖3
    個紅燈，那3 個紅綠燈都是同步變換號誌（在現場圖上以打
    勾標出3 個闖紅燈的位置），異議人是從西向東機車停等區
    那裡闖過來，我當時是在很明確的看到機車停等區上面的紅
    綠燈已經變成紅燈了，但是異議人仍繼續將車往前開闖紅燈
    ，其他的車子都停下來，我當時距離他闖第1 個紅燈的位置
    是10幾公尺，異議人車子一直沒有停下來，我就吹哨子拿指
    揮棒叫他停下來，接受檢查後開單，當時異議人一下車，我
    就很明確的告訴他大家都停下來等紅燈只有你闖紅燈，他要
    求我給他開少一點的罰單，他說他在福和客運那天是最後一
    天上班，如果他被開單記點，就很難再找工作，當時情形確
    實就是如此」等語明確（見本院93年12月13日訊問筆錄），
    且有證人蕭聖訓庭繪之現場圖、現場照片15幀及台北市政府
    警察局北市警交大字第ACU070373 號舉發違反道路交通管理
    事件通知單影本1 紙在卷可稽。
  (二)異議人雖辯稱證人蕭聖訓所指其闖越之第2 個紅綠燈根本不
    存在，且其早已通過證人蕭聖訓所指其闖越之第1 個紅綠燈
    ，本件爭議點係其駕駛之營業大客車之車頭在綠燈時即已通
    過證人蕭聖訓庭繪如附件現場圖之第3 個紅綠燈，並無闖紅
    燈之情事，且當時其車前尚有一輛台北客運的車子，所以不
    可能有證人蕭聖訓所述其連闖3 個紅燈之情，證人蕭聖訓可
    能係被其車前方之車輛擋住視線，才誤認其有闖紅燈；另證
    人蕭聖訓攔停之位置係在附件現場圖無名巷左邊紅綠燈之位
    置（即蕭聖訓所指異議人闖越第3 個紅綠燈之位置），並非
    證人蕭聖訓所指無名巷右邊之位置，其當時係緩慢滑行停車
    ，根本沒有證人蕭聖訓所述繼續闖越該無名巷紅綠燈之事實
    云云。惟查，員警於舉發本件違規事實時攔檢站之位置係在
    附件現場圖無名巷右邊之位置，異議人遭攔停後之位置係在
    路檢位置之前方，業經證人即舉發當時在場（按其未目睹本
    件違規事實）之另名執勤員警蘇勝義到庭證述明確（見本院
    94年2 月16日訊問筆錄），並有其當庭繪製路檢站設置之位
    置及異議人遭攔停之位置圖在卷可稽，其所述及所繪之攔檢
    站位置及異議人遭攔停之位置，均核與證人蕭聖訓所述及所
    繪者相符，顯見證人蕭聖訓證稱其係在攔檢位置目擊異議人
    闖越紅燈，並於攔檢點位置吹哨子將異議人車輛攔停等情非
    虛，異議人辯稱其遭攔停之位置係在附件現場圖無名巷左邊
    紅綠燈之位置，並無闖越該無名巷之紅綠燈云云，自不足採
    。再經本院核閱證人蕭聖訓庭後提出之現場照片，證人蕭聖
    訓所繪如附件現場圖所示第3 個紅綠燈及第4 個紅綠燈雖有
    誤置之情形（按依現場照片所示，證人蕭聖訓所繪第3 個紅
    綠燈係指示西往東之號誌燈，第4 個紅綠燈係指示南北向之
    紅綠燈），惟證人蕭聖訓所指社區巷左邊機車停等區至其攔
    停位置，由西往東方向，確實有3 個指揮行進之紅綠燈號誌
    ，其位置分別係在證人蕭聖訓所繪由西往東方向之第1 個紅
    燈燈、第3 個紅綠燈及第5 個紅綠燈，有卷附現場照片可稽
    ，故證人蕭聖訓所述其親眼目睹異議人連續闖越3 個紅綠燈
    之證詞，與現場狀況並不相悖，異議人以證人蕭聖訓繪圖時
    之誤置，即謂證人所述不可採云云，尚屬無據。復查證人蕭
    聖訓、蘇勝義為執法人員，與異議人素不相識，並無仇怨，
    衡情自無甘冒偽證罪責而設詞誣陷異議人之虞，且2 人所述
    當時攔停之位置互核相符，本件卷存證據資料內復無任何積
    極證據足以證明證人蕭聖訓、蘇勝義上開供述有明顯之瑕疪
    或有足以令人顯信其供述為不可採之品行證據或前科證據存
    在，自難以異議人之前揭空言否認，即謂本件舉發之違規事
    實有誤。至異議人一再爭執之錄影帶部分，該錄影帶所攝舉
    發當時之畫面已不存在，業經證人蕭聖訓證述在卷，且該錄
    影帶係拍攝興南街，並無法拍攝本件違規路段之情形，有證
    人蕭聖訓提出之錄影帶畫面在卷可參，異議人對該錄影帶無
    法拍攝其行進紅綠燈號誌亦不爭執，故該錄影帶自無調閱之
    必要，附此敘明。
  (三)末按異議人雖未收受舉發通知單，惟員警如在道路上當場舉
    發行為人有違反道路交通管理處罰條例之行為，而被舉發之
    行為人為受處分人時，員警應在舉發通知單上之駕駛人姓名
    欄註明其姓名後，交付該行為人簽名或蓋章收受之；拒絕簽
    章者，並記明其事實，視為已收受，違反道路交通管理事件
    統一裁罰基準及處理細則第11條第1 項第1 款定有明文。本
    件異議人於上揭時地經員警攔停後拒絕收受舉發通知單，有
    記明異議人拒絕簽收事由之上開舉發通知單在卷可稽，是本
    件異議人既於員警舉發當場拒絕簽收舉發通知單，依前述違
    反道路交通管理事件統一裁罰基準及處理細則第11條第1 項
    第1 款規定，視為異議人已收受該舉發通知單，併予敘明。
  (四)綜上所述，本件異議人駕駛前揭車輛行經有燈號誌管制之交
    岔路口闖紅燈之違規事實明確，原處分機關依上開規定裁處
    異議人罰鍰5 千4 百元，並記違規點數3 點，自無不合。本
    件異議為無理由，應予駁回。
五、據上論斷，應依道路交通案件處理辦法第19條，裁定如主文
    。
中　　華　　民　　國　　94　　年　　3 　　月　　21　　日
                  交通法庭法  官  王美婷
以上正本證明與原本無異。
對於本件裁定如有不服，應於送達後5 日內，向本院提出抗告書
狀，敘述抗告之理由，抗告於臺灣高等法院。
中　　華　　民　　國　　94　　年　　3 　　月　　21　　日
                          書記官  劉珍珍
